【裁判字號】    97,訴,1476
【裁判日期】    970612
【裁判案由】    違反毒品危害防制條例
【裁判全文】
臺灣彰化地方法院刑事判決              97年度訴字第1476號
公  訴  人  臺灣彰化地方法院檢察署檢察官
被      告  甲○
                  （另案於臺灣臺中女子監獄執行中）
上列被告因違反毒品危害防制條例案件，經檢察官提起公訴（97
年度毒偵字第1919號），於本院準備程序中，被告就被訴事實為
有罪之陳述，經裁定改行簡式審判程序，本院判決如下：
    主  文
甲○施用第一級毒品，處有期徒刑拾月，減為有期徒刑伍月，如
易科罰金，以新臺幣壹仟元折算壹日。扣案之第一級毒品海洛因
壹包（淨重零點零肆公克）沒收銷燬之。
    犯罪事實
一、甲○前於民國92年間，因施用毒品案件，經臺灣南投地方法
    院裁定送觀察、勒戒後，因認無繼續施用毒品之傾向，於92
    年7月17日執行完畢釋放，並由臺灣南投地方法院檢察署檢察
    官以92年度毒偵字第605 號為不起訴處分確定。詎其仍未戒
    除毒癮，復基於施用第一級毒品海洛因之犯意，於96年4 月
    23日晚間7 時許，在其位於南投縣名間鄉○○街52之1 號住
    處，以將第一級毒品海洛因粉末置入注射針筒內加水後，再
    以針筒注射手臂血管之方式，施用第一級毒品海洛因1 次。
    嗣為警於96年4 月25日中午12時45分許，在彰化縣二水鄉○
    ○村○○路9 號前盤檢查獲，並扣得第一級毒品海洛因1 小
    包（淨重0.04公克）。
二、案經彰化縣警察局田中分局報請臺灣彰化地方法院檢察署檢
    察官偵查起訴。
    理  由
一、按除被告所犯為死刑、無期徒刑、最輕本刑為3 年以上有期
    徒刑之罪或高等法院管轄第1 審案件者外，於前條第1 項程
    序進行中，被告先就被訴事實為有罪之陳述時，審判長得告
    知被告簡式審判程序之旨，並聽取當事人、代理人、辯護人
    及輔佐人之意見後，裁定進行簡式審判程序；除簡式審判程
    序及簡易程序案件外，第1 審應行合議審判，刑事訴訟法第
    273 條之1 第1 項、第284 條之1 分別定有明文。本件被告
    甲○所涉係死刑、無期徒刑、最輕本刑為3 年以上有期徒刑
    之罪或高等法院管轄第1 審案件以外之罪，並於本院行準備
    程序時就被訴事實為有罪之陳述，本院合議庭依前揭規定，
    經評議結果，裁定改由受命法官獨任行簡式審判程序。
二、上開犯罪事實，業據被告甲○於本院審理時坦承不諱，又被
    告經警採集其尿液送驗結果，確呈嗎啡陽性反應，此有彰化
    縣警察局田中分局委託檢驗尿液代號與真實姓名對照認證單
    及詮昕科技股份有限公司於96年5 月4 日出具之濫用藥物尿
    液檢驗報告各1 紙附卷可稽。又扣案之白粉1 包，經鑑驗結
    果，確係海洛因無訛（淨重0.04公克），亦有法務部調查局
    鑑定書1 紙在卷可參，此外復有該第一級毒品海洛因1 包扣
    案可資佐證，足徵被告之自白與事實相符。再被告前因施用
    毒品案件，經臺灣南投地方法院裁定送觀察、勒戒後，因認
    無繼續施用毒品之傾向，於92年7 月17日執行完畢釋放，並
    由臺灣南投地方法院檢察署檢察官以92年度毒偵字第605 號
    為不起訴處分確定乙節，亦有臺灣彰化地方法院檢察署刑案
    資料查註紀錄表及臺灣高等法院被告全國前案紀錄表各1 份
    在卷可參。本件事證明確，被告上開犯行洵堪認定，應依法
    論科。
三、核被告甲○所為，係犯毒品危害防制條例第10條第1 項之施
    用第一級毒品罪。其持有毒品之行為，意在供己施用，故持
    有之低度行為，應為施用之高度行為所吸收，不另論罪。爰
    審酌被告有多次施用毒品之前科，及其施用毒品之動機、目
    的、方法、不知珍惜身體、施用毒品所生危害，暨犯後坦承
    犯行之態度等一切情狀，量處如主文所示之刑。又查本件被
    告犯罪時間在96年4 月24日以前，所犯為施用第一級毒品罪
    ，悉合於減刑條件，應依中華民國96年罪犯減刑條例第2 條
    第1 項第3 款之規定，減其宣告刑2 分之1 ，併諭知易科罰
    金之折算標準，以示懲儆（因持有毒品部分為施用毒品行為
    所吸收，不另論罪，則持有部分即隱而不見，本件施用毒品
    行為係在96年4 月24日以前，仍得適用減刑條例，併參見臺
    灣高等法院暨所屬法院84年11月16日84年度法律座談會討論
    意見）。另扣案之海洛因1 包（淨重0.04公克），係屬第一
    級毒品，應依毒品危害防制條例第18條第1 項前段規定沒收
    銷燬之。
據上論斷，應依刑事訴訟法第273 條之1 第1 項、第299 條第1
項前段，毒品危害防制條例第10條第1 項、第18條第1 項前段，
刑法第11條、第41條第1 項前段、中華民國96年罪犯減刑條例第
2 條第1 項第3 款、第7 條、第9 條，判決如主文。
本案經檢察官黃淑媛到庭執行職務。
中    華    民    國    97    年    6     月    12    日
                  刑事第一庭          法  官  郭麗萍
以上正本證明與原本無異。
如不服本判決，應於判決送達後10日內，向本院提出上訴書狀，
上訴書狀應「敘述具體上訴理由」，並按他造當事人之人數附繕
本。「切勿逕送上級法院」。
中    華    民    國    97    年    6     月    13    日
                                      書記官  張子涵
附錄本案論罪科刑法條全文：
毒品危害防制條例第10條
施用第一級毒品者，處 6 月以上 5 年以下有期徒刑。
施用第二級毒品者，處 3 年以下有期徒刑。
毒品危害防制條例第18條
查獲之第一、二級毒品及專供製造或施用第一、二級毒品之器具
，不問屬於犯人與否，均沒收銷燬之；查獲之第三、四級毒品及
製造或施用毒品之器具，無正當理由而擅自持有者，均沒入銷燬
之。但合於醫藥、研究或訓練之用者，得不予銷燬。
前項合於醫藥、研究或訓練用毒品或器具之管理辦法，由法務部
會同行政院衛生署定之。


司法院資訊處製作；財團法人民間司法改革基金會備份。
